---
title: "Diagnóstico Sobre a Aposentadoria no Serviço Público"
subtitle: "Aplicação de Regressão Logística"
date: "`r Sys.Date()`"
output:
  html_document:
      rmdformats::readthedown:
        highlight: tango
---
```{r knitr_init, cache=FALSE, message=FALSE, warning=FALSE, prompt=FALSE,      tidy=TRUE, comment=NA}
library(knitr)
library(rmdformats)
library(tidyverse)
library(knitr)
library(readxl)
library(lubridate)
library(rpivotTable)
library(data.table)
library(abind, pos=38)
library(e1071, pos=39)
library(Rcmdr)
library(car)
library(RcmdrMisc)
library(survival)
library(ggfortify)
library(ggplot2)



```

## Introdução

No serviço público é comum que alguns servidores não aposentam na data em que começa a ter o direito a aposentadoria e permanecem no trabalho até o tempo da idade compulsória recebendo um abono. Dessa forma, o objetivo do estudo consiste na exploração da teoria de análise de regressão logística para delinear o perfil dos servidores que adquirem o direito ao abono salarial e decidem se continuam trabalhando = 0 ou não = 1, situação que  será a variável resposta de interesse neste caso.


## Base de Dados
Para subsidiar este estudo, foram coletadas informações do Data Warehouse do Sistema Integrado de Administração de Pessoal - DW SIAPE dos servidores públicos do Ministério da Economia - ME, ativos e inativos no período de janeiro de 2019 a julho de 2019.

As informações extraídas foram:

• Nome • Sexo • CPF (chave primária) • Matricula SIAPE • CLASSE_CARGO • PADRAO_CARGO • SITUACAO_VINCULO • REGIME_JURIDICO • JORNADA_DE_TRABALHO • Remuneração • Ano/Mês inicial do abono de permanência • Valor Abono (caso tenha) • Todas as gratificações e funções comissionadas • Funções – VPNI • Quantidade de dependentes • Descrição do cargo emprego • Nível de Escolaridade • Denominação do órgão de atuação • UF da UPAG de vinculação • Denominação unidade organizacional • ORGSUP_EXERCICIO • UF da Residência • Cidade da residência • Situação servidor • Tipo DE Aposentadoria • Data ingresso no serviço público • Data de nascimento • DATA ocorrência inatividade


### Descritivas dos dados

Inicialmente, selecionou-se o último mês desta base de dados, junho de 2019, e buscou os tempos iniciais para o estudo, ou seja, a data de início do abono e, para os casos da ocorrência do evento de aposentadorias, buscou-se a data deste fato. 

```{r}

mes0619 <- read.csv2("dados.csv")
mes0619 %>% kable()

```


```{r}
summary(mes0619) %>% kable()

```





